Inventaris van een verzameling stukken, afkomstig van jhr. dr. C.G.W.F. van Vredenburch
Nationaal Archief, Den Haag
- Tweede gedeelte, 2.
  - Ringcommissie, belast met het toezicht op de dijken in den ring tusschen de Lek, den Goudschen IJsel, de Maas, de Noordzee en het IJ., II.
    - Notulen van de vergaderingen der commissie, met bijlagen., 1810 Juli 17-1813 April 25; 306; 1 portefeuille
    - Klad-notulen, 1810 Juli 17-1812 April 19, ontwerpen van agenda's, 1810 September 23-1813 April 25, minuten van rapporten wegens den schouw der dijken, 1810 September-1813 September, en minuten van uitgaande brieven., 1810 Juli 31-1813; 307; 1 portefeuille
    - Ontwerp-agenda voor een vergadering, te houden op 19 September 1813 (welke blijkbaar niet heeft plaats gehad), met ingekomen- en minuten van uitgaande stukken sedert de vergadering van 25 April 1813 tot 23 November 1813, en stukken, ingekomen, nadat de commissie bij de regeeringswijziging voorloopig met de voortzetting van hare werkzaamheden bleef belast., 1813 December 6-1816 Maart; 308; 1 portefeuille
    - Ingekomen- en minuten van uitgaande stukken, welke buiten de notulen zijn gehouden., 1810 Augustus 28-1813 November 7; 309; 1 portefeuille
    - Brieven, ingekomen bij den secretaris: van den voorzitter D.C. Gevers van Endegeest. 1810 Juli 12-1816 Maart 16, van de leden. 1810-1816, van de leden, houdende approbatie op voorstellen en adviezen van den secretaris. 1810-1813. van de inspecteurs van den Waterstaat. 1810-1816, van secretarissen van heemraadschappen. 1810-1815, van ontvangers der verponding. 1811. en van particulieren., 310; 1 portefeuille
    - Minuten van rapporten wegens den schouw der dijken., 1810 September 24-1813 September 25; 311; 1 portefeuille
    - Taxatie-lijsten van den aanslag in het onderhoud der ringdijken voor ingelanden van de waterschappen, liggende binnen den ring, met begeleidend schrijven vans de taxateurs d.d. 16 September 1812. Taxatie-lijsten voor het onderhoud der ringdijken van het hoogheemraadschap van Delfland, dat van Schieland en dat van den Lekdijk bovendams, vastgesteld door de Ringcommissie 19 September 1813. Verschillende memoriën en tabellen rakende de taxatie der ingelanden en de daartegen ingebrachte bezwaren., 312; 29 stukken
    - Ingekomen requesten van gehoefslaagden, houdende bezwaren tegen hun aanslag in het onderhoud der dijken volgens de taxatie-lijsten, opgemaakt ingevolge de wet van, 31 Januari 1810; 313; 1 portefeuille
    - Ingekomen tabellen van dijk-, sluis- en molengelden, betaald in de jaren 1800-1809, van de polders gelegen in het hoogheemraadschap van Delfland, ingezonden ter voldoening aan artikel 7 van het reglement op het beheer der dijken van 15 Juni 1810. In duplo., 314-315; 2 delen
      - Bestanddeel 1, 314
      - Bestanddeel 2, 315
    - Ingekomen tabellen van dijk-, sluis- en molengelden, betaald in de jaren 1800-1809, van de polders, gelegen in het hoogheemraadschap van Rijnland. In duplo., 316-317; 2 portefeuilles
      - Bestanddeel 1., 316
      - Bestanddeel 2., 317
    - Ingekomen tabellen van dijk-, sluis- en molengelden, betaald in de jaren 1800-1809, van de polders, gelegen in het hoogheemraadschap van Schieland, in het grootwaterschap van Woerden en in den ring van den Lekdijk bovendams., 318; 1 portefeuille
    - Ingekomen tabellen van dijk-, sluis- en molengelden, betaald in de jaren 1800-1809, van de overige waterschappen en polders, staande onder het toezicht der Ringcommissie., 319; 1 portefeuille
    - Berekening van het gemiddelde jaarlijksche bedrag der dijk-, sluis- en molengelden, door den secretaris getrokken uit de ingezonden tabellen., 320; 1 portefeuille
    - Verzameling van reglementen en instructies voor de ringcommissiën, lijsten van de polderbesturen, keuren, ordonnantiën en reglementen voor polders en waterschappen, staande onder het toezicht der Ringcommissie., 321; 1 portefeuille
  - Schoolopziener in het 9e district van Zuid-Holland., III.
    Deze stukken zijn afkomstig van mr. Johan Willem van Vredenburch, als schoolopziener aangesteld bij besluit van den Souvereinen Vorst van 4 Maart 1815 no. 87.
    - Ingekomen en minuten van uitgaande stukken., 1815 April 3-1839 Juni 15; 322-325; 4 portefeuilles
      - 1815 April 3-1824 Dec. 29, nos. 1-157., 322
      - 1825 Febr. 4-1830 Dec. 11, nos. 158-282., 323
      - 1831 Jan. 3-1836 Dec. 12, nos. 283-487., 324
      - 1837 Jan. 12-1839. Juni 15, nos. 488-555., 325
    - Agenda's van ingekomen en uitgaande stukken., 1815 April 3-1839 Juni 1; 326-327; 2 deeltjes
      - 1815 April 3-1830 Oct. 21., 326
      - 1831 Jan. 3-1389 Juni 1., 327
    - Brieven, reglementen en andere stukken, ingekomea bij den schoolopziener, welke niet in de genummerde verzameling zijn opgenomen., 1814 October 7-1831 April 7; 328; 1 portefeuille
    - Memoriën over het lager onderwijs, door mr. J. W. van Vredenburch aangeboden aan den Koning 1829 Juli 30 en Augustus 31, met de daartoe betrekkelijke correspondentie., 329; 13 stukken
    - Processen-verbaal omtrent den uitslag, en ingeleverd werk van vergelijkende examens, gehouden voor de betrekking van onderwijzer in verschilleude plaatsen onder het ressort van den schoolopziener., 1815-1837; 330; 1 portefeuille
  - Commissie uit het Vertegenwoordigend Lichaam, belast met de belangen der uitgeweken Bataven., IV.
    Deze stukken zijn afkomstig van mr. Jacob van Vredenburch, lid van genoemde commissie.
    - Extract-besluiten van de Eerste Kamer van het Vertegenwoordigend Lichaam, gezonden aan de Commissie tot het werk der uitgeweken Bataven, en eenige missiven van het Uitvoerend Bewind en requesten van belanghebbenden.ingekomen bij genoemde commissie., 1799 September 4-1801 Juli 21; 331; 1 portefeuille
  - Cantonnale kiesvergaderingen., V.
    - Processen-verbaal van de vergaderingen, gehouden in het canton Delft, arrondissement Rotterdam, en in het canton Voorburg, arrondissement Den Haag, ter verkiezing van 9 kiezers voor het departementale college, 15 voor het arrondissements-college, 30 candidaten voor den gemeenteraad, 2 voor de functie van vrederechter en 4 voor die van assessor., 1813 Juli 16-27; 332; 1 portefeuille
  - Cantonnale vergadering, belast met de indiening van bezwaren tegen de taxatie van bebouwde eigendommen., VI.
    Deze stukken zijn afkomstig van mr. J. W. van Vredenburch, lid dier vergadering.
    - Ingekomen brieven en bijlagen, ontvangen door mr. J. W. van Vredenburch, burgemeester van Rijswijk, als lid der Cantonnale vergadering., 1829 Juli, Augustus; 333; 15 stukken
  - Commissaris, tijdelijk belast met het toezicht op de vee-inspectie in het 9e district van Zuid-Holland., VII.
    Deze stukken zijn afkomistig van jhr. J. F. van Vredenburch, als tijdelijk commissaris aangesteld bij besluit van den Minister van Binnenlandsche Zaken van 15 April 1867.
    - Ingekomen brieven en aanschrijvingen. 1867 April 15-1868 April 9 Copie-boek van uitgaande brieven. 1867 April 29-1868 April 14. Staten van onkosten wegens desinfectie van stallen, opgaven van verrichte werkzaamheden en declaraties van reis- en verblijfkosten van de opzichters. Wekelijksche staten van den toestand van den veestapel in het 9de district van Zuid-Holland., 1867 October en 1868 Januari-April; 334; 1 portefeuille
  - Verzamelde stukken en aanteekeningen., VIII.
    - Rekening van Abraham van Rijswijk, gecommitteerd tot de ontvangst der geannoteerde goederen in het land van Altena over 1607, overgelegd aan Thomas Genits, ontvanger-generaal van de gecontisqueerde goederen, en door dezen afgehoord en gesloten den 13den Augustus 1609. Exemplaar voor den rendant., 1607 - 1609; 335; 1 stuk
    - Twee en dertigste rekening van Adriaan van der Goes, rentmeester-generaal van de grafelijkheidsdomeinen van den Briel en het land van Voorne, over 1656, afgehoord en gesloten ter Rekenkamer van Holland den 5den September 1661. Exemplaar voor den rendant., 1656 - 1661; 336; 1 deel
      In de serie rentmeestersrekeningen, aanwezig in het Algemeen Rijksarchief, ontbreekt de rekening over 1656.
    - Eerste en tweede rekening van Jacob van Vredenburch van Adrichem, gedeputeerde te velde, wegens uitgaven ten behoeve van het leger te velde en bij het beleg van Namen in 1695, afgehoord en gesloten door gedeputeerden van den Raad van State en gecommitterden uit de Generaliteits-rekenkamer den 13den Februari 1696. Exemplaren voor den rendant., 1695 - 1696; 337-338; 2 delen
      - Bestanddeel 1., 337
      - Bestanddeel 2., 338
    - Brief van Johan de Witt aan zijn broeder Cornelis, burgemeester van Dordrecht, over het publiek gebed. Met 3 bijlagen., 1663 Juni 30; 339; 4 stukken
    - Brief van Jacob van Wassenaer aan Egbert Meeuwsz. Cortenaer., 1658 September 9; 340; 1 stuk
    - Order, gegeven door Johan Maurits van Nassau, als bevelhebber van het leger, aan den commandant van het garnizoen te Nieuwersluis, om de wanordelijkheden, door de militairen aldaar bedreven, tegen te gaan., 1674 December 27; 341; 1 stuk
    - Korte notulen van het behandelde in de vergaderingen van het College ter Admiraliteit op de Maas., 1659 Januari 9-1660 Mei 13; 342; 1 pak
    - Extract-resolutiën van de Staten-Generaal. copieën van brieven, bestekken van te bouwen en lijsten van gereed liggende schepen, memoriën en andere stukken betreffende zaken, behandeld in het College ter Admiraliteit op de Maas., 1657-1660; 343; 1 pak
    - Copieën van allerhande stukken betreffende admiraliteitszaken, voornamelijk van de Admiraliteit op de Maas., 1636-1656; 344; 1 pak
    - Aanteekeningen omtrent verschillende zaken, Lehandeld in de vergaderingen van het College ter Admiraliteit op de Maas., 1682-1684; 345; 1 pak
    - Overeenkomst, gesloten tusschen eenige raden ter Admiraliteit op de Maas, omtrent het begeven van ambten, 1720 Maart 6, en lijst van ambten, welke door dit College begeven worden., 1732; 346; 2 stukken
    - Lijsten van de opbrengst der convooien en lieeuten over 1680-1720, en van de ontvangst der diverse kantoren over, 1721-1723; 347; 1 pak
    - Notulen van de vergaderingen der kamer Delft van de Oostindische Compagnie., 1735 Januari 6-1739 October 30 en 1745 Januari 6-1748 November 25; 348; 1 portefeuille
    - Brieven, ontvangen door mr. Gerard van Vredenburch als bewindhebber der Oostindische Compagnie ter kamer van Delft; enkele minuten en copieën van brieven van zijn hand; eenige extractresolutiën en afscheidsrede, gehouden bij zijn aftreden als bewindhebber in 1773., 1759 Juli 15-1774 Januari 14; 349; 1 portefeuille
    - Korte notulen en aanteekeningen van het verhandelde ter vergadering van de Staten van Holland, 1585 December 20-1587 Augustus 17, en index op de resolutieboeken van de jaren, 1586-1588; 350; 1 quatern
    - Punten ter behandeling in de vergadering van de Staten van Holland en andere stukken, namens het gewest aan Delft toegezonden., 1701-1709; 350BIS; 1 pak
    - Korte notulen en aanteekeningen omtrent het verhandelde in de vergadering der Staten van Holland. Vermoedelijk afkomstig van Arend? van den graaff., 1670 Februari 5-December 20; 351; 1 portefeuille
    - Extract-Resolutiën van de Staten van Holland nopens inundatiën en opdracht van posterijen., 1672, 1747; 351BIS; 2 stukken
    - Aanteekeningen omtrent het verhandelde in de vergadering der Staten van Holland., 1786 September 7-1787 Sepember 16; 352; 43 bladen
    - Dagbladen van het verhandelde ter vergadering der Provisioneele Representanten van Holland op, 16 Februari en 23 April 1795; 352BIS; 1 omslag
    - Brief van den rentmeester Hugo Eelbo aan Gecommitteerde Raden van Holland over de verpachting der zalmvisscherijen in de Maas, gesteld in handen van commissarissen tot de zaken. rakende het kantoor der domeinen in Zuid-Holland, met bijlage, 1742 September 26, en aanteekeningen en brieven betreffende deze visscherij, verzameld door mr. Adriaan van Vredenburch, lid van Gecommitteerde Raden., 1734, 1738 en 1742; 353; 13 stukken
    - Korte notulen van de besognes, gehouden door Gecommitteerde Raden van Holland met Commissarissen van het Hof, naar aanleiding van een verzoek van mr. Willem Pesters om copie te mogen ontvangen van een crimineele sententie, door het Hof gewezen tegen mr. Jacob Pesters, met extract-resolutiën en andere stukken, op deze zaak betrekking hebbende., 1735 Januari-27 1736 December 21; 354; 18 stukken
    - Instructiën voor de Staten van Holland, 1581 Maart 17, voor Gecommitteerde Raden, 1590 Februari 16 en 1623 November 21, en voor dijkgraaf, heemraden, penningmeester en boekhouder van de dijkage van Beijerland, 1631 Maart 16. Rapport der commissie tot wijziging der instructie voor den Raadpensionaris, 1651 Juni 21 Concept-instructie voor den advocaat-fiscaal en procureur-generaal van Holland, 1739, en instructie voor den commissaris van het manuaal van het klein zegel, 1772 April 13. Commissie-brieven van de Staten, Copieën., 1593, 1672 en 1747; 355; 10 stukken
    - Staten van het aantal huizen in de verschillende steden van Holland, hun oppervlakte en het bedrag, waarvoor ze zijn aangeslagen in de verponding, 1632; idem van de opbrengst der verponding in 1632 en van den 200sten en 10000sten penning in 1654; idem van de nieuwgebouwde huizen in 1654, 1665 en 1687; idem van achterstalligen 200sten penning over 1667-1669 en van restanten van verponding en 100sten penning op de verschillende lkantoren, 1691-1693 en staat van den aanslag in de verponding van de goederen van den stadhouder Willem III., 356; 8 stukken
    - Staten van de gewone en buitengewone lasten van de provincie Holland, 1650, 1676, 1679, 1680 en 1693, en Staten van de inkomsten en uitgaven van het kantoor van den ontvanger-generaal van Holland., 1677 en 1678; 357; 11 stukken
    - Staten van de opbrengst der verpachte middelen in Holland., 1671-1677 en 1715; 358; 1 omslag
    - Stukken nopens de belasting van het klein zegel., 1691 en 1708; 358BIS; 1 omslag
    - Aanteekeningen uit de notulen van Gecommitteerde Raden van Holland over de invoering eener personeele quotisatie., 1742; 359; 1 omslag
    - Staten van de intresten van genegoticerde kapitalen en van lijf-en losrenten, waarmee de verschillende kantoren in Holland zijn belast., 1691-1695; 360; 4 stukken
    - Staten van kapitalen, loopende ten laste van de Generaliteit., 1697; 361; 2 stukken
    - Staten van het beloop van het familiegeld in de steden van het Noorder- en Zuiderkwartier van Holland., 1716; 362; 2 stukken
    - Korte notulen van de onderhandelingen van Gecommitteerde Raden uit beide kwartieren van Holland omtrent het plan tot het heffen van een liberale gifte, 1747 Augustus 7-9, en extract-resolutiën van de Staten van Holland omtrent die heffing., 1747 September 5-October 7; 363; 9 stukken
    - Naamlijst van de munters en knapen van de munt te Dordrecht, met eenige aanteekeningen omtrent hun huiselijke omstandigheden en notitie omtrent hun vrijdom van imposten., Z. j.; 364; 1 stuk
    - Borderellen op de 33ste en 34ste rekeningen van mr. Jacob van der Esch, commissaris op het manuaal van het klein zegel van Holland., 1704 en 1705; 365; 2 stukken
    - Memoriën, rapporten en resolutiën betreffende 's lands magazijnen en fortificatiën van Holland. Copieën., 1739-1744; 366; 7 stukken
    - Lijsten van personen, die wegens jachtovertredingen gedagvaard zijn voor het college van houtvester en meesterknapen van Holland., 1742-1774; 367-368; 1 band en 1 portefeuille
      - 1742-1758, 367
      - 1759-1774, 368
    - Brieven, ingekomen bij mr. Adriaan van Vredenburch, meesterknaap van Holland, en copieën van resolutiën en publicatiën betreffende de jacht., 1740-1759; 369; 1 band
    - Brieven, ingekomen bij mr. Gerard van Vredenburch, meesterknaap van Holland, en copieën van resolutiën en andere stukken betreffende de houtvesterij., 1764-1783; 370; 1 portefeuille
    - Gedrukte publicatiën en reglementen op het uitoefenen van de jacht., 1702-1782; 371; 25 stukken
    - Rekeningen van de penningmeesters van de groote visscherij van de steden Delft, Rotterdam, Schiedam en Brielle. 1688 Mei 1-1689 April 30. Punten van deliberatie voor gedeputeerden tot de zaken der groote visscherij ter vergadering te Delft. 1689, 1709 en 1734. Extract-resolutiën, memorieën en aanteekeningen betreffende de groote visscherij en reglement van justitie, vastgesteld door gedeputeerden van de vier steden voor de groote visscherij en haringvaart op de Maas. Copieën., 1703 September 20; 372; 18 stukken
    - Aanteekeningen, gedrukte stukken en courantenartikelen over de gebeurtenissen in verschillende plaatsen in, 1786 en 1787; 373; 44 stukken
    - Notulen van de vergaderingen van commissarissen van het Nationaal Fonds. Met bijbehoorende stukken., 1787; 373BIS; 1 omslag
    - Brief van Daendels aan zijn Geldersche en Overijselsche landgenooten, 1794 October 21, en aan de municipaliteit van Delft, 1795 Maart 22, en proclamaties, gericht aan het Bataafsche volk. Copieën., 1794, 1795 en 1799; 374; 6 stukken
    - Request van mr. Nicolaes van der Dussen, baljuw en dijkgraaf van het land van Strijen, aan Gecommitteerde Raden van Holland om restitutie van door hem betaalde kosten wegens het aanmonsteren, wapenen en oefenen der ingezetenen in 1672, met appointement van Gecommitteerde Raden:, 1682 April 29; 375; 1 stuk
    - Request van schout, ambachtsbewwaarders, molenmeesters en verdere regenten van Zegwaard om vrijstelling van verponding gedurende 6 jaren voor de ingelanden van den polder "de Binnenweg", met appointement van Gecommitteerde Raden., 1694 Mei 6; 376; 1 stuk
    - Advertissement van rechten, aan den Hoogen Raad van Holland overgegeven in de volgende procedures: jhr. Willem van Dorp, dijkgraaf van Delfland, c.s. contra Stephana van Rossum, vrouwe van Rijnsburg, na 1592., 1593-1631; 377
      - Jhr. Gerrit van Roon c. s. contra dijkgraaf en hoogheemraden van Bonaventura, over den eigendom van 48 morgen lands. 1594
      - Dijkgraaf en heemraden van het waterschap van Woerden en burgemeesters en regenten van Woerden en Oudewater contra schout en gemeene ingelanden van het Westeinde van Waarder en Langeweide en van de Zuidzijde en Weipoort in Bodegraven. 1593, 6 stukken
      - Jan Dirksz. Marcus en de weduwe van Sybrant Occo contra burgemeesters en regenten van Amsterdam, 1595; mr. Adalbert van der Nieburch te Utrecht contra Dirck Cornelisz. en schepenen van Schermerhorn. 1595
      - Burgemeesters en regenten van Leiden en rector en senaat van de universiteit contra burgemeesters en regenten van Amsterdam. 1631, 6 stukken
    - Advies van de vroedschap van Gouda op het voorstel tot het opdragen der souvereiniteit over de Vereenigde Nederlanden aan den koning van Frankrijk. Copie. In duplo., 1584 September 23; 378; 2 stukken
    - Resolutiën en ingekomen stukken van de Staten-Generaal en de Staten van Holland naar aanleiding van het voornemen tot het houden eener nationale synode. Copieën., 1617 en 1618; 379; 7 stukken
    - Brieven en andere stukken van de Nederlandsche gevolmachtigden voor de vredehandeling te Munster aan de Staten-Generaal. Copieën., 1646 Juli 3-1647 Januari 19; 380; 28 stukken
    - Deductie, dienende om te bewijzen, dat de bewering, dat Gouda errtijds haar plaats in de vergadering der Staten van Holland vóór Amsterdam gehad en dat rechet van voorzitten voor zekere som gelds aan Amsterdam afgestaan zou hebben, onwaar is., 1663 Februari 22; 381; 1 stuk
      Geteekend: C. E.
    - Extract-resolutiën van de Staten van Holland en die van Zeeland, en andere stukken over de delatie van het vorstendom Gelre en het graafschap Zutfen aan den Prins van Oranje., 1675 Februari 7-16; 382; 4 stukken
    - Aanteekeningen en uittreksels uit de staten van oorlog van, 1708 en 1713-1716; 383; 4 stukken
    - Gedrukte stukken en copieën van resolutiën van de Staten van Holland en de vroedschap van Haarlem en van eenige brieven en requesten betreffende de verkiezing van burgemeesters buiten de voordracht om., 1757 September 28-1759 September 6; 384; 12 stukken
    - Extract-resolutiën van de Staten van Holland en copieën van ingekomen stukken over verschillende onderwerpen., 1593-1777; 385; 26 stukken
    - Staten en lijsten van ambten, welke begeven worden door Gecommitteerde Raden van Holland of door de Staten-Generaal, opgaven omtrent de aan die ambten verbonden tractementen, naamlijsten der officianten en extract-resolutiën van de Staten-Generaal omtrent de wijze van voorziening in ontstane vacatures., 1661, 1665, 1785; 386; 10 stukken
    - Privilegiën en uitspraken aangaande Hof van Delft van 1316-1536., 18e eeuw; 386BIS; 1 deel
  - Stukken uit plaatselijke archieven., IX.
    - Rekeningen van mr. Willem van Assendelft, secretaris van Biesland, wegens zijm beheer der waarborgeu afkoppenningen voor de uitgeveende landen in Biesland, afgehoord en gesloten door schout en gerechte van Biesland, ambachtsbewaarders van Hof van Delft en molenmeesters van den Bieslandschen polder., 1742 - 1755; 387-391; 5 delen
      - 1742-1744, 387
      - 1745-1747, 388
      - 1748-1750, 389
      - 1751-1753, 390
      - 1754-1755 (door zijne weduwe Adriana Hoeg-werff)., 391
    - Rekeningen van mr. Wilem van Assendelft van den ordinaris 40en, 80en, 20en penning, boeten van ongefundeerde processen met de 10e verhooging, extraordinaris 40en penning wegens publieke verkooping van roerende goederen, impost op het trouwen en begraven, collateraal, 40en en 80en penning van verkochte domaniale goederen enz. In de jurisdictie van Biesland, overgelegd aan de Rekenkamer van Holland., 1 October 1741-ult. December 1755; 392; 1 portefeuille
    - Rekeningen als voren van mr. Willem van Assendelft, secretaris van Hoog- en Woudharnas, in de jurisdictie van Hoog- en Woudharnas met Groeneveld. -ult., 1 October 1741 Deecember 1755; 393; 1 portefeuille
    - Rekeningen van mr. Willem van Assendelft als gaarder van de ordinaris en extraordinaris verponding in Hoog- en Woud-Harnas met Groeneveld, afgehoord en gesloten door schout en gerechte., 1742 en 1743; 394; 4 stukken
    - Rekeningen van mr. Willem van Assendelft wegens zijn beheer der uitgezette penningen van het ambacht van Vrijenban om daaruit te betalen de riemtalen, afgehoord en gesloten door schout en gerechte van Vrijenban., 1742-1755; 395; 14 stukken
    - Rekeningen van mr. Willem van Assendelft van de verpachting der visscherijen en verkooping van houtgewas in de geabandonneerde landen van Klein Vrijenban, afgehoord en gesloten door landen van Klein Vrijenban, afgehoord en gesloten door schout en gerechte van Vrijenban., 1742-1755; 396; 14 stukeen
    - Rekeningen van mr. Willem van Assendelft, secretaris van Vrijenban, wegens zijn beheer der waarborg- en afkooppenningen voor de uitgeveende landen in Vrijenban., 1742-1755; 397; 5 stukken
    - Rekeningen van ambachtsbewaarders in Hof van Delft van hun beheer der sluisgelden in genoemd ambacht, overgelegd aan burgemeesters van Delft, als ambachtsheeren en als gecommitteerden wegens de landgifterij, alsmede aan regenten van het weeshuis en van het gasthuis., 1742-1755; 398; 15 stukken
    - Rekeningen van mr. Willem van Assendelft van de ontvangsten en uitgaven door hem gedaan als landgifter van Hof van Delft, overgelegd aan gecommitteerden van de Veertigraden der stad Delft., 1742-1755; 399; 14 stukken
    - Blaffered van den 100en en 200en penning van goedeien, gelegen in Biesland, met aanteekening van gedane betalingen over, 1742-1755; 400; 1 deel
    - Blafferd van de ordinaris verponding, morgenen sluisgelden over Hof van Delft; verponding, binnenlandsche omslagen en sluisgeld over Biesland; verponding, riemtaien en sluisgeld over Vrijenban en van landen, die met Vrijenban in het sluisgeld contribueeren; verponding over Hoog- en Woudharnas; verponding, binnenlandsche kosten en tijnsem over Ruiven., 1742-1754; 401-413; 13 delen
      - Bestanddeel 1, 401
      - Bestanddeel 2, 402
      - Bestanddeel 3, 403
      - Bestanddeel 4, 404
      - Bestanddeel 5, 405
      - Bestanddeel 6, 406
      - Bestanddeel 7, 407
      - Bestanddeel 8, 408